臺灣基隆地方法院基隆簡易庭小額民事判決
110年度基小字第995號
原      告  張金釧  
被      告  袁緯華  
訴訟代理人  鄭惟仁  
上列當事人間損害賠償事件，本院於民國110年9月9日言詞辯論
終結，判決如下：
    主  文
被告應給付原告新臺幣貳萬參仟肆佰伍拾肆元，及自民國一百一
十年四月二十九日起至清償日止，按年息百分之五計算之利息。
原告其餘之訴駁回。
訴訟費用新臺幣壹仟元，由被告負擔新臺幣伍佰零肆元，餘由原
告負擔。
本判決原告勝訴部分得假執行，但被告如以新臺幣貳萬參仟肆佰
伍拾肆元為原告預供擔保，得免為假執行。
原告其餘假執行之聲請駁回。
    事實及理由
一、原告主張：被告於民國110年2月12日晚間10時許，駕駛789-
    ZQ號營業小貨車，行經基隆市○○區○○街000巷0弄0號旁，撞
    及原告所有由訴外人高浚圻所駕駛U6-5025號自小客車（下
    稱系爭車輛），致系爭車輛毀損。系爭車輛於維修後，原告
    因此支出新臺幣（下同）46,498元之維修費用。為此，爰依
    民法第184條第1項前段、第2項、第191條之2規定，請求被
    告賠償原告之損害。並聲明：被告應給付原告46,498元及自
    起訴狀繕本送達翌日起算至清償日止，按週年利率百分之5
    計算之利息；願供擔保請准宣告假執行。
二、被告聲明駁回原告之訴，並答辯如下：本件事故的責任不在
    被告，因為被告當時在事故發生的地點係遭酒醉的人拉扯，
    所以才會導致發生交通事故；被告雖有於警方所製作之A3事
    故調查報告表上簽名，但並非同意賠償或表示和解之意等語
    。
三、本院之判斷：
　㈠本件原告主張之上開事實，業據原告提出基隆市警察局道路
    交通事故當事人登記聯單、北都汽車股份有限公司八堵服務
    廠所出具之估價單、系爭車輛之行車執照、訴外人高浚圻之
    駕駛執照等件影本為證，且為被告所不爭執，並經本院依職
    權調取本件交通事故資料附卷可佐，自堪信為真實。
　㈡按「汽車行駛時，駕駛人應注意車前狀況及兩車並行之間隔
    ，並隨時採取必要之安全措施，不得在道路上蛇行，或以其
    他危險方式駕車。」道路交通安全規則第94條第3 項訂有明
    文；又上開規定旨在保障公眾行車安全，核屬保護他人之法
    律，倘有違反，即應推定為有過失（民法第184 條第2 項規
    定參照）。本件被告疏未注意兩車並行之間隔，以致擦撞系
    爭車輛，導致系爭車輛受有車體損害，則被告自已明確違反
    上揭規則而有過失。第按因故意或過失，不法侵害他人之權
    利者，負損害賠償責任；汽車、機車或其他非依軌道行駛之
    動力車輛，在使用中加損害於他人者，駕駛人應賠償因此所
    生之損害，民法第184 條第1 項前段、第191 條之2 前段亦
    有明定。本件被告既違反交通法規以致兩車發生擦擊如前，
    則被告之過失行為與系爭車輛之車體損害間，自有相當因果
    關係存在，準此，被告自應依法對系爭車輛之所有權人即原
    告負損害賠償責任。至被告雖辯稱其係遭第三人拉扯，始肇
    致本件交通事故云云，然並未提出任何證據資料以為證明。
    況按責任保險給付，係就自己對於他人應負之損害賠償責任
    ，由保險公司對於他人負擔給付之責。本件被告業於肇致交
    通事故後，與原告協調以保險理賠之方式，對於原告所受損
    害，由保險公司進行理賠，此有A3類道路交通事故調查報告
    表在卷可佐。足認被告業已同意賠償本件交通事故所致系爭
    車輛之損害。從而，被告前揭所辯並非可採。
  ㈢按負損害賠償責任者，除法律另有規定或契約另有訂定外，
    應回復他方損害發生前之原狀；第一項情形，債權人得請求
    支付回復原狀所必要之費用，以代回復原狀，民法第213條
    第1項、第3 項定有明文。再按物被毀損時，被害人除得依
    民法第196條請求賠償外，並不排除民法第213條至第215條
    之適用。依民法第196條請求賠償物被毀損所減少之價額，
    得以修復費用為估定之標準，但以必要者為限（例如：修理
    材料以新品換舊品，應予折舊）。被害人如能證明其物因毀
    損所減少之價額，超過必要之修復費用時，就其差額，仍得
    請求賠償（最高法院77年度第9次民事庭會議決議㈠參照）。
    查原告主張系爭車輛之修復費用，依前揭估價單記載之總金
    額為46,498元（工資20,893元、零件25,605元），而系爭車
    輛出廠年月為88年1月，不知其確切之出廠日期，推定系爭
    車輛為88年1月15日出廠，而以88年1月15日為計算折舊之基
    準。至110年2月12日案發之日止，依營利事業所得稅查核準
    則第95條第6款規定：「固定資產提列折舊採用定率遞減法
    者，以1年為計算單位，其使用期間未滿1年者，按實際使用
    之月數相當於全年之比例計算之，不滿1月者，以月計」之
    方法計算結果，使用之時間應以22年1月計，其車輛及附加
    零件已有折舊，應將折舊部分予以扣除。本院依行政院所頒
    固定資產耐用年數表及固定資產折舊率之規定，自用小客車
    之耐用年數為5年，依定率遞減法每年折舊千分之369，惟採
    用定率遞減法者，其最後1年之折舊額加歷年折舊累計額，
    總和不得超過該資產成本原額之十分之九，故逾耐用年數之
    汽車仍有相當於新品資產成本十分之一之殘值。而系爭車輛
    至車禍受損時止，已逾耐用年數，關於毀損後之修復費用，
    其新品零件費用於扣除折舊額後，僅能就其中十分之一即1,
    466元範圍內認係必要之零件修復費用（計算式：25,605元×
    1/10＝2,561元，元以下四捨五入）。加計其餘不應折舊之修
    復金額20,893元，則修復系爭車輛之必要費用應為23,454元
    。
四、綜上所述，原告基於侵權行為之法律關係，請求被告給付23
    ,454元，及自起訴狀繕本送達之翌日即110年4月29日起至清
    償日止，按年息百分之5計算之利息，為有理由，應予准許
    。逾此範圍之請求，為無理由，應予駁回。
五、本件係適用小額訴訟程序所為被告敗訴之判決，依民事訴訟
    法第436條之20規定，就原告勝訴部分依職權宣告假執行。
    並依職權宣告被告預供擔保得免為假執行。至於原告敗訴部
    分，其假執行之聲請已失所附麗，併予駁回。
六、訴訟費用即第一審裁判費1,000元，由被告負擔504元（計算
    式：1,000元×23,454元/46,498元＝504元，元以下四捨五入
    ），餘由原告負擔。
七、據上論結，本件原告之訴為一部有理由、一部無理由，依民
    事訴訟法第436條之23、第436條之19第1 項、第436條之20
    、第436條第2項、第392條第2項、第79條、第87條第1項，
    判決如主文。
中　　華　　民　　國　　110 　年　　9 　　月　　30　　日
                  基隆簡易庭法  官  周裕暐
以上正本係照原本作成。
對於本件判決如有不服，應於收受送達後20日內向本院提出上訴
書狀，上訴於本院合議庭，並按他造當事人之人數附具繕本。
當事人之上訴，非以判決違背法令為理由不得為之，上訴狀應記
載上訴理由，表明下列各款事項：
(一)原判決所違背之法令及其具體內容。
(二)依訴訟資料可認為原判決有違背法令之具體事實。
如委任律師提起上訴者，應一併繳納上訴審裁判費。
中　　華　　民　　國　　110 　年　　9 　　月　　30　　日
                            書記官　謝佳妮